【裁判字號】    92,訴,140
【裁判日期】    920318
【裁判案由】    
【裁判全文】
臺灣桃園地方法院民事判決  九十二年度訴字第一四○號
    原      告  台北銀行股份有限公司
    法定代理人  丁○○
    訴訟代理人  乙○
                葛倫泰
                        送達代.
    被      告  戊○○
                丙○○
右當事人間請求清償債務事件，本院判決如左：
    主      文
被告應連帶給付原告新台幣壹佰壹拾萬玖仟陸佰肆拾壹元，及如附表所示之利息、
違約金。
訴訟費用由被告連帶負擔。
本判決於原告以新台幣拾捌萬元或同面額之台北市政府建設公債九十年度第一期債
票為被告供擔保後，得假執行。
    事      實
甲、原告方面：
一、聲明：除假執行擔保之金額外，餘如主文所示。
二、陳述：被告戊○○邀另一被告丙○○為連帶保證人，於民國八十八年九月八日及
    同年十月二十一日，向原告借款二筆，金額分別為新台幣（下同）三百萬元及五
    十萬元，其中借款三百萬部分，借款期間自八十八年九月八日起至一○八年九月
    八日止，約定利息按原告基本放款利率減年息百分之零點一七計算（本件原告得
    請求被告清償之利率為年息百分之七點五三），並自借款日起於每屆半年之翌日
    ，按原告基本放款利率機動調整，另遲延還本或付息時，其本金自到期日起，利
    息自繳息日起，逾期清償在六個月以內部分，按上開利率百分之十，逾期超過六
    個月部分，按上開利率百分之二十計付違約金，又被告停止或遲延履行全部或一
    部債務本金時，其債務視為全部到期，至另一筆五十萬元借款部分，借款期間自
    借款初次撥付日起至一百零八年九月八日止，約定利息按原告基本放款利率加年
    息百分之零點二八，依年金法計算月付金，每月計付一次，另於每屆滿半年之次
    日，依原告基本放款利率機動調整，另遲延還本或付息時，其本金自到期日起，
    利息自繳息日起，逾期清償在六個月以內部分，按上開利率百分之十，逾期超過
    六個月部分，按上開利率百分之二十計付違約金，又被告停止或遲延履行全部或
    一部債務本金時，其債務視為全部到期。詎被告僅繳納上開二筆借款分別至八十
    九年九月七日及同年十月二十日止，自同年九月八日及同年十月二十一日起即未
    依約繳納本息，依約上開二筆借款均視為全部到期，嗣原告在鈞院九十年度民執
    字第一八二一九號拍賣抵押物強制執行事件中聲明參與分配，共計受償二百九十
    三萬元，經依約抵充後，借款五十萬元部分已清償完畢，三百萬元部分，於抵充
    完執行費二萬八千一百二十一元，及自八十九年十月九日起至九十一年九月二十
    五日止之本金二百二十八萬一千九百七十一元、利息五十三萬七百四十七元及違
    約金八萬九千一百六十一元後，被告尚欠原告借款本金一百一十三萬九千六百四
    十一元，及自九十一年九月二十六日起至清償日止，按年息百分之七點五三計算
    之利息，暨按上開利率百分之二十計算之違約金迄未清償，又被告丙○○為系爭
    借款之連帶保證人，依約應負連帶清償之責，爰依消費借貸及連帶保證契約之法
    律關係，請求被告連帶給付原告如主文所示之本金及如附表所示之利息、違約金
    。
三、證據：提出保證書、個人購屋貸款契約、借據、約定書、本院民事執行處通知暨
    分配表各一份（以上均為影本）、收入傳票影本二份、戶籍謄本二份、原告之基
    本放款利率查詢表一份為證。
乙、被告方面：
    被告未於言詞辯論期日到場，亦未提出書狀作何聲明或陳述。
    理      由
甲、程序方面：
    本件被告未於言詞辯論期日到場，核無民事訴訟法第三百八十六條所列各款情形
    ，應依原告之聲請，由其一造辯論而為判決。
乙、得心證之理由：
一、本件原告主張被告戊○○邀另一被告丙○○為連帶保證人，於八十八年九月八日
    及同年十月二十一日，向原告借款二筆，金額分別為三百萬元及五十萬元，其中
    借款三百萬部分，借款期間自八十八年九月八日起至一○八年九月八日止，約定
    利息按原告基本放款利率減年息百分之零點一七計算（本件原告得請求被告清償
    之利率為年息百分之七點五三），並自借款日起於每屆半年之翌日，按原告基本
    放款利率機動調整，另遲延還本或付息時，其本金自到期日起，利息自繳息日起
    ，逾期清償在六個月以內部分，按上開利率百分之十，逾期超過六個月部分，按
    上開利率百分之二十計付違約金，又被告停止或遲延履行全部或一部債務本金時
    ，其債務視為全部到期，至另一筆五十萬元借款部分，借款期間自借款初次撥付
    日起至一百零八年九月八日止，約定利息按原告基本放款利率加年息百分之零點
    二八，依年金法計算月付金，每月計付一次，另於每屆滿半年之次日，依原告基
    本放款利率機動調整，另遲延還本或付息時，其本金自到期日起，利息自繳息日
    起，逾期清償在六個月以內部分，按上開利率百分之十，逾期超過六個月部分，
    按上開利率百分之二十計付違約金，又被告停止或遲延履行全部或一部債務本金
    時，其債務視為全部到期。詎被告僅繳納上開二筆借款分別至八十九年九月七日
    及同年十月二十日止，自同年九月八日及同年十月二十一日起即未依約繳納本息
    ，依約上開二筆借款均視為全部到期，嗣原告在鈞院九十年度民執字第一八二一
    九號拍賣抵押物強制執行事件中聲明參與分配，共計受償二百九十三萬元，經依
    約抵充後，借款五十萬元部分已清償完畢，三百萬元部分，於抵充完執行費、部
    分之本金、利息及違約金，被告尚欠原告借款本金一百一十三萬九千六百四十一
    元，及自九十一年九月二十六日起至清償日止，按年息百分之七點五三計算之利
    息，暨按上開利率百分之二十計算之違約金迄未清償，又被告丙○○為系爭借款
    之連帶保證人，依約應負連帶清償責任之事實，業據其提出保證書、個人購屋貸
    款契約、借據、約定書、本院民事執行處通知暨分配表各一份（以上均為影本）
    、收入傳票影本二份、原告之基本放款利率查詢表一份為證，核屬相符，而被告
    已於相當時期受合法通知，既不於言詞辯論期日到場爭執，復未提出準備書狀以
    供本院參酌，自堪信原告之主張為真實。
二、從而，原告依消費借貸及連帶保證契約請求被告連帶給付原告借款一百一十三萬
    九千六百四十一元，及如附表所示之利息、違約金，為有理由，應予准許。
三、原告陳明願供擔保，請求宣告假執行，核無不合，茲酌定擔保金額，予以准許。
四、據上論結，本件原告之訴為有理由，依民事訴訟法第三百八十五條第一項前段、
    第八十五條第二項、第三百九十條第二項，判決如主文。
中      華      民      國    九十二    年      三      月    十八      日
                              臺灣桃園地方法院民事第一庭
~B審判長法  官  郭琇玲
~B      法  官  王美玲
~B      法  官  林哲賢
右為正本係照原本作成
如對本判決上訴，須於判決送達後廿日內向本院提出上訴狀
中      華      民      國    九十二    年      三      月     十八      日
~B  法院書記官  蘇  萱


司法院資訊處製作；財團法人民間司法改革基金會備份。
